臺灣苗栗地方法院刑事判決
 110年度金訴字第57號
公  訴  人  臺灣苗栗地方檢察署檢察官
被      告  陳楷諺



上列被告因洗錢防制法等案件，經檢察官提起公訴（110年度偵
字第2527號、第2872號、第3576號、第3895號、第4302號），本
院判決如下：
    主  文
陳楷諺幫助犯洗錢防制法第十四條第一項之一般洗錢罪，處有期
徒刑肆月，併科罰金新臺幣參萬元，罰金如易服勞役，以新臺幣
壹仟元折算壹日。
    事  實
一、陳楷諺明知依一般社會生活之通常經驗，本可預見將帳戶提
    供不相識之人，可能幫助犯罪集團作為不法收取他人款項之
    用，竟基於幫助洗錢及幫助詐欺集團向不特定人詐欺取財之
    不確定故意，於民國109年12月25日13時38分前某時，在不
    詳地點，以不詳方式，將其所申辦之華南商業銀行帳號0000
    00000000號帳戶（下稱華南銀行帳戶）之存摺、提款卡（含
    提款密碼）、網路銀行帳號及密碼交付予真實姓名年籍不詳
    之某詐欺集團成員使用，而幫助該詐欺集團掩飾渠等因詐欺
    犯罪所得之財物。嗣上開詐欺集團成員於取得前揭帳戶資料
    後，即基於意圖為自己不法所有之詐欺犯意及隱匿犯罪所得
    之犯意聯絡，分別於附表一編號1 至5 所示之時間，各以附
    表一編號1 至5所示之方式，各對附表一編號1至5所示之王
    哲祥、洪紹宸、簡淑玲、林玥岑、張佑鴻等人施用詐術，致
    渠等陷於錯誤，而分別於附表一編號1 至5 所示之時間匯款
    至附表編號1至5所示之陳楷諺上開華南銀行帳戶。王哲祥等
    5人轉匯款項後，旋由詐欺集團成員以提款等方式移轉，而
    難以查知流向。嗣王哲祥等5人察覺有異報警處理，始循線查悉
    上情。　
二、案經王哲祥訴由臺中市政府警察局清水分局、洪紹宸訴由屏
    東縣政府警察局屏東分局、簡淑玲訴由苗栗縣警察局苗栗分
    局、林玥岑訴由臺中市政府警察局第六分局、張佑鴻訴由屏
    東縣政府警察局屏東分局報請臺灣苗栗地方檢察署檢察官偵
    查起訴。
    理  由
壹、程序部分：
    按刑事訴訟法第159條之5規定：「（第1項）被告以外之人
    於審判外之陳述，雖不符前4條之規定，而經當事人於審判
    程序同意作為證據，法院審酌該言詞陳述或書面陳述作成時
    之情況，認為適當者，亦得為證據。（第2項）當事人、代
    理人或辯護人於法院調查證據時，知有第159條第1項不得為
    證據之情形，而未於言詞辯論終結前聲明異議者，視為有前
    項之同意」，其立法意旨在於傳聞證據未經當事人之反對詰
    問予以核實，原則上先予排除，惟若當事人已放棄詰問或未
    聲明異議，基於證據資料愈豐富，愈有助於真實發現之理念
    ，且強化言詞辯論原則，法院自可承認該傳聞證據例外擁有
    證據能力。經查，檢察官、被告均未對本院下述其餘所引用
    之證據之證據能力表示意見(見本院卷第116至119頁)，且迄
    至言詞辯論終結前亦未聲明異議，可認為均同意作為證據，
    本院審酌該等證據之取得過程並無瑕疵，與本案待證事實間
    復具有相當之關聯性，以之為本案證據尚無不當，認為得為
    本案之證據，是依刑事訴訟法第159條之5之規定，均有證據
    能力。　　　
貳、實體部分：
一、訊據被告陳楷諺固不否認上揭華南銀行帳戶之存摺、提款卡
    為其所有且為其重新申請使用（見本院卷第50頁、第121至1
    24頁），且對於附表編號1至5所示之被害人等人遭詐欺而匯
    款至上揭華南銀行帳戶內等節亦不爭執，惟矢口否認有何幫
    助犯詐欺取財、幫助犯洗錢等犯行，並辯稱：其否認起訴事
    實，其沒有把帳戶交給別人，是遺失了，其因工作需要而於
    109年10月至華南銀行竹南分行重新申請帳戶，申請完放摩
    托車車廂，等到109年12月28、29日用國泰提款卡要去領錢
    ，才發現全部銀行提款卡都不能用，才發現上揭華南銀行帳
    戶重新申請的提款卡、密碼、存摺沒有在車廂內，其去警局
    詢問已經被警示云云(見本院卷第50至51頁、第121至124頁)
    。經查：　
  ㈠上開華南銀行帳戶係被告所申辦，經被告於本院審理中坦承
    不諱（見本院卷第50頁、第121至124頁），且有華南商業銀
    行股份有限公司110年2月17日營通字第1100004560號函暨所
    附帳戶資料1份（見110年偵字第3576號卷第27至34頁）在卷
    可稽，是此部分事實首堪認定。　　
  ㈡又真實姓名年籍均不詳之詐欺集團成員於取得上開華南銀行
    帳戶資料後，即於附表編號1 至5 「詐欺方式」欄所示之時
    間，以附表編號1 至5「詐欺方式」欄所示之方式，對附表
    編號1 至5 所示之王哲祥等人施用詐術，致渠等陷於錯誤，
    於附表「被害人匯款」欄所示之時間，匯款所示之金額至「
    人頭帳戶」欄所示之上開華南銀行帳戶等情，則經證人王哲
    祥、洪紹宸、簡淑玲、林玥岑、張佑鴻於警詢時證述明確（
    詳細卷內位置詳如附表「認定事實所憑證據」欄所示），並
    有附表「認定事實所憑證據」欄所示之證據資料等存卷可憑
    ；而證人王哲祥、洪紹宸、簡淑玲、林玥岑、張佑鴻均與被
    告素不認識，彼此間亦無任何怨隙，衡情證人王哲祥、洪紹
    宸、簡淑玲、林玥岑、張佑鴻應無設詞攀誣，或虛構事實以
    陷害被告之理，且證人王哲祥、洪紹宸、簡淑玲、林玥岑、
    張佑鴻等上開所證述內容並核與上開相關卷證內容相符，故
    證人王哲祥、洪紹宸、簡淑玲、林玥岑、張佑鴻上開於警詢
    證述內容，經核均與上開事證相符，尚無不可採信之處，故
    此部分事實亦堪認定。
　㈢一般人於財物被竊或遺失時，因金融帳戶之存摺、金融卡、
    密碼均關係本人財產權之行使利益重大，且近年使用他人帳
    戶作為實行詐欺取財犯行之情形極為常見，衡情一般人所有
    之存摺、金融卡遺失，為免供他人作為犯罪之用，理應隨即
    報警處理，並辦理掛失手續，以防被盜用，損及個人財產權
    益，並遭濫用為財產犯罪之工具。本案被告於本院審理中自
    承：該帳戶遺失等語（本院卷第50頁）；然衡情被告既知悉
    上開華南銀行帳戶遺失，惟迄本案發生後均未報警處理，面
    對帳戶、提款卡資料遺失之處置態度顯與常情不符，是被告
    上開辯稱華南銀行帳戶存摺、提款卡及密碼係遺失云云，是
    否屬實，即屬有疑。又雖被告於本院準備程序中陳稱：其發
    現遺失有去警局詢問云云（見本院卷第51頁），然被告就此
    未提出相關證明，且亦無相關被告報案之相關紀錄可資證明
    被告上開論述，再且衡以被告前於偵查中供述稱：其發現帳
    戶資料不見時沒有報警，沒有到銀行掛失等語(見110年度偵
    字第2527號卷第90頁)，足徵被告確實未曾就上揭華南銀行
    帳戶遺失一情為任何報警、掛失之舉動，益徵被告上揭所辯
    有至警局詢問之辯解，要無可採。
　㈣又衡情一般人通常設定之金融卡密碼，均為其能輕易背誦或
    有代表性之數字，始能在使用時足以記憶輸入，通常無庸再
    行抄寫密碼於紙上，又況且同時持有密碼及存摺或是提款卡
    ，即得提領帳戶金額為一般常識，故一般人通常不會將密碼
    載於金融卡或是存摺之上或置放同處，以避免存摺或提款卡
    遺失時遭他人盜領金額；是衡情一般人當無可能將提款卡密
    碼寫在紙條上並與存摺、提款卡放在一起之必要，是被告上
    開所辯稱因密碼補辦放在一起云云，與常理不符，即為事後
    卸責之詞，不足憑採。況再衡以本件被告於本院審理中供稱
    ：係為工作之需重新申請華南銀行帳戶存摺、提款卡、密碼
    等語(見本院卷第122至123頁)，則據被告所供稱之內容，應
    認被告係為了工作之需而重新申請本案華南銀行帳戶資料，
    足認正常之情況下，應係短期內即有使用該帳戶之需要，則
    被告豈有可能於109年10月重新申辦上開華南銀行帳戶後，
    就將所申辦之存摺、提款卡、密碼均放置於機車車廂內不予
    收納或持以作為工作之需或利用之理，被告上揭所辯直至使
    用其他銀行提款卡提領款項失敗始察知上開華南銀行帳戶資
    料遭竊之辯解，實與其自述重新申辦上開華南銀行帳戶之目
    的及常情相悖，顯為事後卸責之詞，不足憑採。
  ㈤再詐欺取財者欲以他人帳戶供作被害人存入款項之工具前，
    理應當先取得該帳戶申辦人之同意，蓋若未得同意，帳戶申
    辦人必會將存摺、金融卡掛失以避免第三人使用，詐欺取財
    者即無法提領被害人轉入之款項，且該帳戶申辦人得於補發
    存摺、金融卡或變更密碼後予以提領，是詐欺取財者若非確
    定帳戶不會遭掛失止付，應不致以此從事財產犯罪，而此等
    確信，於撿拾他人所遺失存摺、金融卡及密碼而得之情形，
    實無發生之可能；又依現今社會現況，不乏因貪圖小利而出
    售帳戶者，詐欺取財者或詐欺集團付出些許對價而取得可使
    用且無虞掛失之帳戶，尚非難事，殊難想像詐欺取財者或詐
    欺集團會選擇他人遺失而可能遭掛失之帳戶作為遂行犯罪之
    工具。從而，倘本案帳戶之金融卡及密碼係被告所遺失，而
    該拾獲者或竊賊適為需用他人帳戶之詐欺取財者，此等機率
    實已係微乎其微，遑論拾獲者或竊賊即詐欺取財者無從得知
    本案帳戶係何時遺失或有無掛失，自無法確保得否順利提領
    行詐後轉入本案帳戶之款項，衡諸常情，詐欺取財者自無可
    能貿然使用，益徵被告上開所辯上開華南銀行帳戶存摺、金
    融卡及密碼是置於機車車廂內遺失云云，委不足採。綜上，
    上開華南銀行帳戶應非因遺失存摺、提款卡及提款卡密碼，
    而恰巧由財產犯罪集團成員拾獲使用，應係被告自行
    提供上開帳戶資料、提款卡及提款卡密碼，供犯罪集團成員
    使用，至臻明確。 
  ㈥又按金融帳戶事關存戶個人財產權益之保障，屬個人理財工
    具，若與存摺、提款卡及密碼結合，專屬性、私密性更形提
    高，倘非存戶本人或與之具密切親誼關係者，難認有何正當
    理由可自由使用該帳戶之存摺、提款卡，且稍具通常社會歷
    練與經驗法則之一般人，均應有妥為保管該些物品，縱有特
    殊情況致須將之交付予不具密切親誼之人時，必當深入瞭解
    該他人之可靠性與用途，以防止遭他人違反自己意願或不法
    使用之常識，且存摺、提款卡及密碼等有關個人財產及身分
    之物品，如淪落於不明人士手中，極易遭利用為與財產犯罪
    有關之工具。又金融帳戶之存摺、提款卡及密碼，僅係供使
    用人作為存款、提款、匯款或轉帳之工具，一般人在正常情
    況下，均得自行向銀行申請開立金融帳戶，而領取帳戶存摺
    、提款卡使用，並無任何特定身分之限制，苟非意在將帳戶
    作為犯罪之不法目的或掩飾真實身分，實無蒐集他人帳戶之
    必要；況近來以各種理由，撥打電話至一般民眾行動電話或
    住家，佯稱退稅、欠款、查詢帳戶、中獎，或如同本案假冒
    網路購物賣家騙稱訂單設定有誤等詐欺取財之犯罪類型層出
    不窮，而該等犯罪，多數均利用人頭帳戶作為出入帳戶，已
    經媒體廣為披載，而為一般社會大眾所知悉。查被告於案發
    時已成年，為大學肄業之智識程度，且於案發時已有相當之
    工作經驗等情，業據其自承在卷（見本院卷第124頁）且有
    警詢當事人欄在卷可參(見110年度偵字第2527號卷第13頁)
    ；是被告顯有一定智識程度及社會經驗，為具備通常事理能
    力之成年人，並非年幼無知或與社會隔絕而無常識之人，是
    依其智識能力與社會生活經驗，對於現今犯罪者經常誘使一
    般民眾提供金融機構帳戶存摺、提款卡等資料，做為詐欺、
    洗錢等犯罪之不法用途使用一節，應難諉為不知。是被告交
    付上開華南銀行帳戶之存摺、提款卡及密碼，雖被告未必對
    於該收受帳戶犯罪者之詐欺對象、手法等內容知之甚詳，但
    應可得預見該帳戶係犯罪者為防止司法機關追查金流而使用
    之工具，可見被告對於幫助他人犯罪一事，應有幫助詐欺取
    財及隱匿犯罪所得去向以洗錢之不確定故意甚明。
　㈦綜上所述，被告前開所辯，顯係事後卸責之詞，委無可採。
    本件事證明確，被告上開犯行洵堪認定，應予依法論科。
二、論罪科刑：
  ㈠按刑法上之幫助犯，係對於犯罪與正犯有共同之認識，而以
    幫助之意思，對於正犯資以助力，而未參與實施犯罪之行為
    者而言（最高法院75年度台上字第1509號、88年度台上字第
    1270號判決意旨可資參照）。是以，如未參與實施犯罪構成
    要件之行為，且係出於幫助之意思提供助力，即屬幫助犯，
    而非共同正犯。又按如行為人主觀上認識該帳戶可能作為收
    受及提領特定犯罪所得使用，他人提領後即產生遮斷資金流
    動軌跡以逃避國家追訴、處罰之效果，仍基於幫助之犯意而
    提供，應論以幫助犯洗錢防制法第14條第1 項之一般洗錢罪
    （最高法院108 年度台上大字第3101號裁定意旨參照）。查
    被告已預見提供本案華南銀行帳戶之存摺、提款卡及密碼供
    他人使用，他人有將之用於詐欺取財及洗錢犯罪之可能，竟
    仍不違背其本意，將本案華南銀行帳戶之存摺、提款卡及密
    碼提供予真實姓名年籍不詳之人，供其實施詐欺取財及隱匿
    犯罪所得去向等犯行，則被告雖未實際參與詐欺取財及隱匿
    犯罪所得去向之行為，然顯係以幫助之不確定故意，參與詐
    欺取財及洗錢構成要件以外之行為，為幫助犯。復因卷內並
    無充分證據，足以認定詐欺犯罪者之人數是否達3 人以上，
    是核被告所為，係犯刑法第30條第1 項前段、洗錢防制法第
    14條第1 項之幫助一般洗錢罪，及刑法第30條第1項前段、
    第339 條第1 項之幫助詐欺取財罪。
　㈡被告以提供本案華南銀行帳戶之一幫助行為，使不詳詐欺犯
    罪者對附表編號1至5所示被害人實施詐欺取財犯行，並隱匿
    犯罪所得去向，同時觸犯上開二罪名，為想像競合犯，應依
    刑法第55條前段規定，從一重以幫助一般洗錢罪處斷。又被
    告所犯為幫助犯，其並未實際參與詐欺取財及一般洗錢犯行
    ，所犯情節較正犯輕微，爰依刑法第30條第2 項規定減輕其
    刑。
　㈢爰審酌被告政府及大眾媒體之廣泛宣導下，理應對於國內現
    今詐騙案件層出不窮之情形有所認知，竟率爾提供上開金融
    機構帳戶資料予實行詐欺犯罪者行騙財物，使詐欺犯罪者得
    以隱藏身份，減少被警方查獲之風險，助長詐欺犯罪者囂張
    氣焰，造成執法機關不易追查詐欺犯罪者，更使詐欺犯罪者
    得以製造金流斷點，破壞金流秩序之透明及穩定，使被害人
    求償發生困難，所為實值非難，兼衡犯後否認犯罪，迄今尚
    未與被害人等成立民事和解，及審酌被告行為時之生活狀況
    、犯罪之動機、目的、手段係提供帳戶容任犯罪集團使用，
    被害人數為5人、被害金額逾百萬元、造成之損害、被害人
    等之意見(見本院卷第35至43頁)，及被告於本院審理中自述
    大學肄業之智識程度，目前自營生意，經濟收入約新臺幣(
    下同)5萬元、生活狀況、尚有妻小待其扶養照顧之家庭狀況
    （見本院卷第124頁）等一切情狀，量處如主文所示之刑，
    及就併科罰金部分，諭知易服勞役之折算標準，以資懲儆。
    　　
三、不宣告沒收或追徵之說明：
  ㈠被告交付予真實姓名年籍不詳之人使用之上開華南銀行帳戶
    之存摺及提款卡，雖係被告所有，且供本案犯罪所用之物，
    惟並未扣案，且上開帳戶已遭通報為警示帳戶，無再供不法
    使用之虞，諭知沒收及追徵無助於犯罪之預防，欠缺刑法上
    之重要性，且徒增執行上之人力物力上之勞費，爰不予宣告
    沒收或追徵。
  ㈡又本案並無充分證據，足資證明被告交付本案帳戶後已實際
    取得任何對價，或因而獲取犯罪所得，是本院自無庸對其犯
    罪所得諭知沒收。至於洗錢防制法第18條第1 項固規定「犯
    第14條之罪，其所移轉、變更、掩飾、隱匿、收受、取得、
    持有、使用之財物或財產上利益，沒收之」，惟因被告並非
    實際上持提款卡提領贓款之人，與特定犯罪所得間並無物理
    上之接觸關係，卷內復查無任何證據，足認該等特定犯罪所
    得為被告所有或在其實際掌控中，核無上開條文適用之餘地
    ，附此敘明。
四、據上論斷，應依刑事訴訟法第299 條第1 項前段，判決如主
    文。
本案經檢察官唐先恆提起公訴，檢察官吳宛真到庭執行職務。
中　　華　　民　　國　　110 　年　　11　　月　　18　　日
                  刑事第一庭  審判長法  官  陳茂榮

                                    法  官  高御庭

                                    法  官  許蓓雯
附表：
編號 被害人 詐欺方式 被害人匯款  人頭帳戶 認定事實所憑證據    時間 金額 (新臺幣)   1 王哲祥 詐欺集團成員於109年12月間，先透過交友軟體THZHM以暱稱「劉雪梅」與王哲祥聯繫，後雙方互相通訊軟體LINE後，詐欺集團成員即以通訊軟體LINE向王哲祥佯稱可投資比特幣獲利，嗣再向王哲祥佯稱已獲利300餘萬元，惟需繳納保證金、補繳費用，方可領取云云，致王哲祥陷於錯誤，遂依指示於右揭時間，臨櫃匯款如右揭金額至指定之右揭人頭帳戶內，旋遭提領。嗣經王哲祥發覺有異，報警後循線查獲上情。   109年12月25日下午1時38分34秒許 146,050元 華南商業銀行帳號000000000000號帳戶(戶名：陳楷諺) [110年度偵字第2872號卷] ⑴被告於警詢之供述(第13至16頁) ⑵證人王哲祥於警詢之證述(第17至19頁) ⑶內政部警政署反詐騙諮詢專線紀錄表、高雄市政府警察局三民第二分局陽明派出所受理詐騙帳戶通報警示簡便格式表、匯款單收執聯、帳戶基本資料及交易明細(第23至33頁) 2 洪紹宸 詐欺集團成員於109年12月間，先透過交友軟體SKOUT以暱稱「林莉婷」與洪紹宸聯繫，後雙方互相通訊軟體LINE後，詐欺集團成員即以通訊軟體LINE向洪紹宸佯稱可投資遊戲網站「宮崎娛樂」獲利，嗣再向洪紹宸佯稱已獲利300餘萬元，惟因使用外掛程式帳戶遭凍結，需繳納費用解鎖、並付費申請VIP方可領取云云，致洪紹宸陷於錯誤，遂依指示以其帳號（000-000000000000）於右揭時間，匯款如右揭金額至指定之右揭人頭帳戶內，旋遭提領。嗣經洪紹宸發覺有異，報警後循線查獲上情。 109年12月25日下午4時30分許 60,000元  [110年度偵字第2527號卷] ⑴被告警詢、偵訊之供述(第13至15頁、第89至91頁) ⑵證人洪紹宸警詢之證述（第17至23頁) ⑶帳戶基本資料及交易明細、帳戶個資檢視、屏東縣政府警察局屏東分局民生派出所受理詐騙帳戶通報警示簡便格式表、受理各類案件紀錄表、受理刑事案件報案三聯單、內政部警政署反詐騙諮詢專線紀錄表各1份、手機截圖畫面91張（第21至84頁） 3 簡淑玲 詐欺集團成員於109年10月20日，先透過通訊軟體LINE以暱稱「李耀宏」與簡淑玲聯繫後，向簡淑玲佯稱因在新加坡工作，可投資期貨獲利云云，致簡淑玲陷於錯誤，遂依指示於右揭時間，以其帳戶(000-00000000000000)臨櫃匯款如右揭金額至指定之右揭人頭帳戶內，旋遭提領。嗣經簡淑玲發覺有異，報警後循線查獲上情。 109年12月25日下午1時49分41秒許 600,000元  [110年偵字第3576號卷] ⑴被告於警詢之供述(第13至21頁) ⑵證人簡淑玲於警詢之證述(第23至25頁) ⑶華南商業銀行股份有限公司110年2月17日營通字第1100004560號函暨所附帳戶基本資料、交易明細、新北市政府警察局中和分局110年1月18日新北警中刑字第1104612512號函暨所附新北市政府警察局中和分局南勢派出所陳報單、受理刑事案件報案三聯單、受理各類案件紀錄表、受理詐騙帳戶通報警示簡便格式表、金融機構聯防機制通報單、內政部警政署反詐騙諮詢專線紀錄表、木柵區農會匯款申請書、存摺影本各1份、照片8張(第27至62頁) 4 林玥岑 詐欺集團成員於109年12月18日上午10時許，先透過社群軟體臉書以暱稱「張俊傑」與林玥岑聯繫後，雙方加入通訊軟體LINE後，即向林玥岑佯稱可購買港澳地區彩券，經匯款購買後，再向林玥岑佯稱已經中獎美元51萬餘元，惟需繳納相關費用、稅金，方可領取云云，致林玥岑陷於錯誤，遂依指示於右揭時間，臨櫃匯款如右揭金額至指定之右揭人頭帳戶內，旋遭提領。嗣經林玥岑發覺有異，報警後循線查獲上情。 109年12月24日下午1時17分53秒許  149,000元  [110年度偵字第3895號卷] ⑴被告於警詢之供述(第13至17頁) ⑵證人林玥岑警詢之證述(第21至24頁)  ⑶刑事案件被害人個人資料表、內政部警政署反詐騙諮詢專線紀錄表、彰化縣警察局田中分局社頭分駐所受理詐騙帳戶通報警示簡便格式表、金融機構聯防機制通報單各1份、匯款收執聯2份、照片20張、帳戶交易明細(第19頁、第25至63頁、第67至72頁)    109年12月25日下午2時6分53秒許 50,000元   5 張佑鴻 詐欺集團成員於109年12月間，透過通訊軟體IG與張佑鴻聯絡，向張佑鴻佯稱可投資博弈網站「聯發娛樂城」獲利，再向之佯稱已經獲利，惟需繳納相關費用，方可領取云云，致張佑鴻陷於錯誤，遂依指示於右揭時間，以其帳戶(000-0000000000000000)匯款如右揭金額至指定之右揭人頭帳戶內，旋遭提領。嗣經張佑鴻發覺有異，報警後循線查獲上情。 109年12月21日下午2時12分28秒許 50,000元  [110年度偵字第4302號卷] ⑴證人張佑鴻於警詢之證述(第19至23頁) ⑵帳戶個資檢視、臺中市政府警察局太平分局宏龍派出所受理詐騙帳戶通報警示簡便格式表、受理各類案件紀錄表、受(處)理案件證明單、內政部警政署反詐騙諮詢專線紀錄表、轉帳紀錄(第29至37頁、第42頁)   

以上正本證明與原本無異。　　　　　　　　　　　　　　　　如不服本判決應於收受判決後20日內向本院提出上訴書狀，並應敘述具體理由。其未敘述上訴理由者，應於上訴期間屆滿後20日內向本院補提理由書(均須按他造當事人之人數附繕本)「切勿逕送上級法院」。告訴人或被害人如對本判決不服者，應具備理由請求檢察官上訴，其上訴期間之計算係以檢察官收受判決正本之日期為準。　　　　　
　　　　　　　　　　　　　　　　 書記官  蔡孟穎
中　　華　　民　　國　　110 　年　　11　　月　　18　　日
附錄本判決論罪科刑法條全文
中華民國刑法第339條之4
犯第339條詐欺罪而有下列情形之一者，處1年以上7年以
下有期徒刑，得併科1百萬元以下罰金：
一、冒用政府機關或公務員名義犯之。
二、三人以上共同犯之。
三、以廣播電視、電子通訊、網際網路或其他媒體等傳播工具，
對公眾散布而犯之。
前項之未遂犯罰之。
洗錢防制法第14條：
有第二條各款所列洗錢行為者，處7年以下有期徒刑，併科新臺
幣500萬元以下罰金。
前項之未遂犯罰之。
前二項情形，不得科以超過其特定犯罪所定最重本刑之刑。
中華民國刑法第30條
幫助他人實行犯罪行為者，為幫助犯。雖他人不知幫助之情者，
亦同。
幫助犯之處罰，得按正犯之刑減輕之。